Thomas Jarrand

Je code des deux cotés de la requête HTTP.



Villeurbanne thomas.jarrand@gmail.com

thomas.jarrand.fr github.com/tom32i

Lead développeur web

Profil

Je suis un lead développeur web expert, enthousiaste et créatif. Je conçois et développe, avec mon équipe, des solutions full-stack efficaces, orientées utilisateur et visant la valeur métier. Je travaille principalement avec Symfony et React. Je cherche à comprendre le besoin et proposer des interfaces pertinentes. Je partage mon savoir-faire via des conférences, des articles et des outils open-sources. Je suis moteur en équipe et j'organise volontiers des game-jams et des sorties randonnées entre collègues!

Compétences

Back end: PHP 8, Symfony (certifié Sensiolabs « expert »), Node JS.

Front end: Javascript, React, React Native, Websocket, HTML/CSS, SVG, Web APIs.

Méthode: Git / Github workflow, Scrum, Kaban.

Architecture : CQRS, Hexagonal, focus qualité et adaptabilité. **Connaissances infra :** Docker, Ansible, Debian, Nginx, HTTP 2.

Soft skills : Pragmatique, bienveillant, impliqué, créatif, pédagogue, esprit d'équipe.

Organisation: Apprécie le remote partiel et privilégie le présentiel.

Speaker: Forum PHP, MixIt, Blend Web Mix, Apéro AFUP, Lyon JS, Human Talks, ...

Langue: Anglais courant.

Expérience

Senior Software Developer chez Bedrock – Lyon, France

Période : CDI depuis décembre 2022

Missions : Développement et maintenance des api PHP / Symfony et Golang, référent

technique, architecture technique, montée en compétence des collaborateurs.

Structure: <u>bedrockstreaming.com</u>, Streaming services, 200 personnes.

Lead développeur web chez Elao - Lyon, France

Période : CDI janvier 2013 - mai 2022 - 9 ans

Missions: Conception et développement web d'applications Symfony, React (Angular,

Amber), applications mobiles avec React Native, lead d'équipe. Structure : <u>elao.com</u>, Agence web lyonnaise, 16 personnes.

Développeur web chez Inhouse Group - Perth, Australie

Période : CDD juin 2012 - novembre 2012 - 6 mois

Missions : Conception et développement d'applications web avec Symfony 2. Structure : Inhouse Group pty Itd, Agence web australienne, 15 personnes.

Développeur web chez La bonne agence - Grenoble, France

Période : CDI avril 2010 - avril 2012 - 2 ans

Missions: Développement PHP objet, Drupal, AJAX et apps Facebook, intégration.

Structure : <u>La bonne agence</u>, Agence web grenobloise, 20 personnes.

Études

2009-2010 : Licence Professionnelle ATC Conception et Administration de sites web, Arles. 2007-2009 : DUT Service et Réseaux de Communication à Chambéry, Université de Savoie.

2006-2007: Bac Scientifique SVT (mention Bien) à Grenoble, option Arts plastiques

Projets

Quelques-uns des projets représentatifs de mon travail ces dernières années :

Tribü - www.tribu-recyclage.fr

Projet : Stack complète numérisant tout le métier du client : collecter, trier et peser les déchets de leurs clients (pro) afin de fournir des rapports mensuels sur les quantités de déchets produits.

Stack : Un client tablette React dans l'atelier de tri pour saisir les quantités de déchets reçus. Un back end Symfony pour valider et organiser la donnée puis publier les rapports. Un client web et print (Symfony / Weasyprint) à destination des utilisateurs pour suivre leur production de déchets sous forme de tableaux et de graphiques interactifs.

Contexte : Lead développeur, en binôme avec une collègue.

Musique Music - www.musique-music.com

Projet: Banque d'illustration musicale pour les professionnels.

Stack : Une single-page-app React avec rendu coté serveur sur le premier call, branché sur une API Graphql porté par une back end Symfony. Avec moteur de recherche Algolia.

Contexte : Lead développeur front React dans une équipe de trois.

Mounki - www.mounki.fr

Projet : Livret d'apprentissage dématérialisé pour les auto-écoles et leurs élèves.

Stack : Une app tablette (React native) à destination des moniteurs pour réaliser les leçons. Une app mobile (React native) pour l'élève permettant de suivre sa progression, voir son calendrier de leçons, ect. Câblé sur une API Graph QL porté un back end Symfony. Contexte : Lead développeur mobile, en binôme avec un collègue développeur back-end.

Créations

Je suis le créateur des jeux multijoueurs en ligne <u>curvytron.com</u> et <u>whatthetune.com</u>.

Je maintiens des projets open-source comme :

<u>Stenope</u>: un générateur de site statique pour Symfony, <u>Synchroplayer</u>: un outil de visionnage de vidéo en simultané, <u>Netcode</u>: un moteur de communication temps réel pour le web.

Je donne des conférences sur des sujets aussi variés que la <u>génération de graphiques SVG</u> <u>avec Symfony</u>, les <u>Emojis</u>, la <u>randonnée à vélo</u>, la <u>génération de sites statiques</u> ou encore la <u>lecture d'IRM du cerveau en javascript</u> (conférence filmée au Forum PHP 2018).

À propos de moi

Je me déplace essentiellement à vélo et en longboard.

Je suis photographe amateur, jardinier d'appartement, fan de jeux vidéo indépendants, redoutable au blind-test et spécialiste du gratin dauphinois.

Pour me ressourcer, je pars bivouaquer dans les Alpes, traverser la France à vélo ou encore plonger en apnée en Méditerranée.